【裁判字號】    92,上訴,1584
【裁判日期】    921209
【裁判案由】    偽造有價證券
【裁判全文】
臺灣高等法院臺中分院刑事判決             九十二年度上訴字第一五八四號
    上  訴  人
    即  被  告  Ｕ○○
    上  訴  人
    即  被  告  庚○○
    上  訴  人
    即  被  告  卯○○
    上  訴  人
    即  被  告  Ｊ○○
    上  訴  人
    即  被  告  巳○○
    共     同
    指定辯護人  本院公設辯護人  乙○○
右列被告等因偽造有價證券等案件，不服臺灣臺中地方法院九十年度訴字第七一八號
中華民國九十二年六月三十日第一審判決（起訴案號：臺灣臺中地方法院檢察署九十
年度偵字第一七七五、一七七六、二五七五、三二一○、三三○六、三三九一、四○
四四號，併辦案號：臺灣台中地方法院檢察署九十年度偵字七一八八號、臺灣桃園地
方法院檢察署九十一年度偵字第一四一七二號），提起上訴，本院判決如左：
    主      文
原判決關於Ｕ○○、庚○○、卯○○、Ｊ○○、巳○○部份撤銷。
Ｕ○○共同連續意圖供行使之用，而偽造有價證券，處有期徒刑肆年。如附表二所示
及附表四所偽造之身分證、偽造之車牌、偽造之行車執照、汽車出廠與貨物稅完稅照
證、汽車新領牌照登記書；附表二編號二號、五號、八號、十一號、十三號所示偽造
之本票伍張；及附表二編號三號中當票上偽造之「Ｃ○○」簽名壹枚及指印貳枚、編
號四號中當票上偽造之「Ｈ○○」簽名壹枚及指印壹枚、編號五號中委託切結書、汽
車買賣合約書、汽車過戶登記書上偽造之「Ｘ○○」指印各壹枚、編號十四號中當票
上偽造之「黃○○」簽名壹枚，編號十六號中當票上偽造之「曾王錦姬」簽名壹枚，
編號十七號中當票上偽造之「柯素珠」指印壹枚，均沒收。
庚○○、卯○○、Ｊ○○、巳○○共同連續意圖供行使之用，而偽造有價證券，庚○○，累犯，處有期徒刑貳年拾月；卯○○，累犯，處有期徒刑貳年肆月；Ｊ○○，累
犯，處有期徒刑貳年；巳○○處有期徒刑貳年。如附表二所示及附表四所偽造之身分
證、偽造之車牌、偽造之行車執照、汽車出廠與貨物稅完稅照證、汽車新領牌照登記
書；附表二編號二號、五號、八號、十一號、十三號所示偽造之本票伍張；及附表二
編號三號中當票上偽造之「Ｃ○○」簽名壹枚及指印貳枚、編號四號中當票上偽造之
「Ｈ○○」簽名壹枚及指印壹枚、編號五號中委託切結書、汽車買賣合約書、汽車過
戶登記書上偽造之「Ｘ○○」指印各壹枚、編號十四號中當票上偽造之「黃○○」簽
名壹枚，編號十六號中當票上偽造之「曾王錦姬」簽名壹枚，編號十七號中當票上偽
造之「柯素珠」指印壹枚，均沒收。
    事      實
一、庚○○曾於民國八十六年間，因違反麻醉藥品管理條例案件，經臺灣臺北地方法
    院判處有期徒刑三月確定，並於八十六年九月九日易科罰金執行完畢。卯○○曾
    於八十五年間因違反麻醉藥品管理條例案件，經臺灣彰化地方法院判處有期徒刑
    八月，嗣經上訴後，由本院判決駁回上訴而確定，於八十六年十二月二十四日執
    行完畢。Ｊ○○亦曾於八十六年間因違反麻醉藥品管理條例案件，經臺灣板橋地
    方法院判處有期徒刑五月確定，於八十七年一月十二日易科罰金執行完畢。另巳
    ○○曾於八十一年間，因犯懲治盜匪條例案件，經臺灣高等法院判處有期徒刑十
    四年確定，於八十九年四月十七日假釋並付保護管束，仍於保護管束期間。
二、Ｕ○○、庚○○、卯○○、Ｊ○○、巳○○以及Ｋ○○、Ｍ○○二人（均經原審
    法院判決確定）與Ｔ○○（另案審理）、Ｖ○○（另案審理）、林田川（另由臺
    灣基隆地方法院併案審理）、不詳姓名年籍綽號「仙仔」之成年男子、綽號「邱
    仔」之未○○（宜由檢察官再偵辦）等人，均明知如附表一所示之車輛為來路不
    明之贓物，又所持屬於特種文書性質之汽車行車執照均屬變造，屬於公文書性質
    之汽車出廠與貨物稅完稅照證、汽車新領牌照登記書等則均屬偽造，竟均基於牙
    保贓物之概括犯意聯絡，共同典當贓車，並為掩飾身分與所欲持以典當車輛之來
    源證件相符，復均基於共同偽造公印文、變造特種文書之概括犯意聯絡及行為分
    擔，由Ｋ○○、庚○○、卯○○、Ｍ○○、Ｊ○○等人將其照片交付Ｕ○○及Ｔ
    ○○，再轉交與不詳姓名、年籍之人，先後以不詳方法偽造成貼有Ｋ○○、庚○○、卯○○、Ｍ○○、Ｊ○○照片及偽造「內政部印」公印文之「Ｆ○○」等如
    附表二所示Ｆ○○等人之身分證，其後共同基於行使偽造特種文書、行使變造特
    種文書、偽造私文書及行使偽造私文書、行使偽造公文書、偽造有價証券、意圖
    為自己不法所有之詐欺取財之概括犯意聯絡與行為分擔，連續為如附表二所示之
    編號一至十八號之行為。另Ｕ○○、巳○○與Ｋ○○、Ｍ○○、未○○並分為如
    附表四編號（一）號及（二）號所示之行為。
三、嗣員警先於九十年一月十二日晚上八時三十分許，在台北市○○區○○街二十一
    號十樓之二，查獲Ｋ○○、庚○○、卯○○三人，並扣得偽造之Ｓ○○身分證影
    本一張、行動電話卡一張等物；再經由Ｋ○○、庚○○二人供述，於九十年一月
    十三日下午二時三十分許，在桃園縣大溪鎮○○路一號對面空地，查獲Ｖ○○、
    Ｍ○○、巳○○、曹榮懷（另為不起訴處分）四人，並當場扣得Ｖ○○駕駛之車
    牌號碼３Ｇ─９８２８號自用小客車贓車一部（懸掛Ｚ７─５１７８號車牌，即
    附表一編號１５號贓車）、及停放該處之車牌號碼７Ｂ─６６５９號自用小客車
    贓車一部（懸掛２Ｌ─０８７９號車牌，即附表一編號１６號贓車），員警並於
    Ｍ○○身上起出Ｕ○○交予Ｖ○○後，再轉交予Ｍ○○之貼有Ｍ○○相片偽造「
    陳雪香」身分證一枚及偽造車牌號碼２Ｌ─０８７９自用小客車之行車執照、貨
    物稅完稅照證、汽車新領牌照登記書各一紙；復再經Ｖ○○等人之供述，於同日
    下午三時許，在桃園縣大溪鎮瑞源里番子寮二十號處，查獲Ｕ○○，並起出附表
    一編號號及號之二部贓車。嗣於九十年二月一日下午三時許，在桃園縣大溪
    鎮○○路番子寮前，再查獲Ｔ○○，並扣得其駕駛之附表一編號號之贓車一部
    ，及自Ｔ○○身上起出供偽造身分證用印有梅花圖樣之空白塑膠套一百枚及刻有
    四九三Ｍ與九Ｍ之變造引擎號碼用鐵片二片等物。
四、案經台中縣警察局、台中縣警察局烏日分局、台中縣警察局清水分局、桃園縣警
    察局移送及報告臺灣臺中地方法院檢察署檢察官偵查起訴；及由臺灣士林地方法
    院檢察署、臺灣桃園地方法院檢察署簽移臺灣臺中地方法院檢察署檢察官移送原
    審法院併辦。
    理      由
一、訊據被告庚○○、Ｊ○○均坦認上開犯行；被告卯○○雖坦認附表二編號十七號
    所列與庚○○共同典當車輛犯行，然否認附表二編號十二所列犯行，並辯稱不知
    為贓車云云；被告巳○○則坦認受Ｕ○○以三千二百元代價（先由Ｖ○○轉交付
    一千二百元，嗣典當完成後再給付二千元），於九十年一月十三日，與Ｖ○○、
    Ｍ○○共同至桃園縣大溪鎮○○路一號對面空地，欲駕駛懸掛車牌號碼２Ｌ─０
    ８７９號之車輛，載同Ｍ○○前往典當之事實，然否認知情該車為贓車；另被告
    Ｕ○○僅坦認將車輛交由Ｍ○○典當之事實，其餘均否認之。惟查：右揭犯罪事
    實（包含併辦部分），業據（一）被告庚○○於警訊時供稱：「我於八十九年十
    二月十三日到台中協信當鋪典當一部車號８Ａ─３３５３之自小客車，得款四十
    萬元整。」「我是持原車主Ｘ○○之偽造車籍資料，以及貼有我的相片署名原車
    主Ｘ○○之偽造國民身分證以取得當鋪之信任而典當得手。」「（問：該車經警
    方查證係贓車，是否為你所竊取？）不是，該車是綽號『仙仔』男子交由我去典
    當。」「我除了冒充Ｘ○○的名義向協信當鋪詐財外，還有兩件，一件是於八十
    九年十二月十九日左右，冒Ｆ○○名義持偽造之車籍、身分證件向台中縣豐原市
    鴻億當鋪典當一部車號ＤＺ─０８８６號之中華休旅車，得款四十萬元，我分得
    二萬元。另外一件是於八十九年十二月廿二日左右，冒充Ｃ○○名義持偽造之車
    籍、身分證件向台中縣大里市中聯當鋪典當一部車號６Ａ─５８９５號之中華休
    旅車，得款四十萬元，我分得二萬元。」「我在九十年元月三日，我和綽號『仙
    仔』『牛仔』共同駕一部２Ａ─８７２９號中華之菱紅色２３５０ＣＣ之箱型車
    至台中縣沙鹿鎮的一家當鋪典當，而該車之行車執照及車主聯等證件都是由綽號
    『仙仔』交給我的，以上證件也全是偽造的」「九十年元月二日十一時左右Ｕ○○開一部懸掛６Ｂ─２２６１號車牌‧‧休旅車，並交給我６Ｂ─２２６１號之
    行車執照，三陽公司貨物完稅證件、汽車新領牌照登記書及貼著我相片之偽造身
    分證，要我到桃園縣大溪鎮○○路○段一六五號之運豐當鋪典當，並得款四十萬
    元。」「當時由Ｕ○○開車，．．．Ｕ○○將車開到運豐當鋪後，就在店外等候
    我。」「（問：本組在你帶同下於十一時四十五分至運豐當鋪清查後，經老闆宇
    ○○之指證後，證實卯○○於九十年一月九日持偽造丑○○之身分證等物及駕駛
    ５Ｇ─９７７８（偽造車牌）引擎號碼ＲＡ─ＡＥ０８０３３（原車牌Ｕ４─６
    ５０９）三陽銀色箱型車典當四十萬元，你是否知道卯○○所持之偽造證件及贓
    車是由何人所提供？）我知道是Ｕ○○拿資料及贓車叫卯○○去典當的。」「當
    天我和卯○○及Ｖ○○一起約在桃園縣大溪鎮○○路一號前停車場見面後，由Ｕ
    ○○拿偽造之證件．．．卯○○前去典當。」「在台中縣所查獲之協信當鋪、鴻
    億當鋪、中聯當鋪、文成當鋪及桃園縣運豐當鋪、信安當鋪所典當之贓車及偽造
    證件均是Ｔ○○及Ｕ○○所提供。」「九十年元月八日十二時零分左右，有一個
    綽號叫『仙仔』之男子和我駕一部Ｔ８─６７１０號中華銀色休旅車至合豐當鋪
    典當，共當得四十萬元整。」「都是綽號仙仔及林仔（Ｕ○○）二人強迫我及丈
    夫Ｋ○○二人賣贓車。」等語（見偵字第四○四四號偵查卷第一五三至一五四、
    一五八、一五九、一六一、一六二、一六六、一六七頁、偵字第一七七五號偵查
    卷第四五、一五六頁）；於偵查中供稱：「８Ａ─３３５３號是以Ｘ○○的名義
    典當，ＤＺ─０８８６號，是以Ｆ○○名義典當，６Ａ─５８９５是以Ｃ○○名
    義典當」「（問：偽造之身分證何來？）是綽號『仙仔』之人提供的‧‧以前給
    我的名片上是『陳國祥』。」等語（見偵字第一七七五號偵查卷第一二○、一二
    一頁）；於原審亦供稱：「車子都是Ｕ○○他們交給我的，我與韓是三次，他車
    子交給我，錢也是他交給我的，證件都是他們交給我的。我照片有交給他們。」
    「編號第十七號部分確實是卯○○搭載我過去，而且是我二人一起進去當鋪，當
    了三十五萬元之後我就將錢交給Ｔ○○。」「主嫌是『仙仔』、Ｔ○○、Ｕ○○
    」「Ｕ○○、Ｔ○○曾經搭載過我去當鋪，錢我也都是交給他們二人。」「起訴
    書編號第九部分是Ｕ○○搭載我過去的，款項也是交給Ｕ○○。」等語（見原審
    卷(一)第二一三頁、原審卷(四)第八二、八三、八七頁）於本院亦坦承有共同為原審
    判決附表所示犯行在卷（見本院卷第一六六頁）；（二）被告Ｊ○○於警訊時供
    稱：「（問：你有無於八十九年十一月十日十四時許偽造壬○○之身分證及Ｓ４
    ─５２３７號車行車執照、汽車新領牌照登記書、進口之貨物稅完稅證明書，並
    駕駛該部Ｓ４─５２３７號引擎號碼ＷＤＢ0000000Ａ３９８４號朋馳牌
    自小客車桃園縣平鎮市○○路一四五號中文當鋪典當？）我有去典當該部汽車。
    」「是於八十九年十一月中綽號馬仔之男子向我和我太太Ｍ○○拿了各十張相片
    ，由他偽造好證件後，再叫我出面去典當」等語（見偵字第四○四四號偵查卷第
    二○一、二○二頁）；（三）同案被告Ｋ○○於警訊時供稱：「另又帶領警方前
    往大里市○○路○段二七三號（文成汽車當鋪），由我太太庚○○持偽造亥○○
    身分證及ＤＺ─２７８１行車執照，中華汽車公司貨物稅照證，汽車新領牌照登
    記書等證物典當四十萬元‧‧我在八十九年十一月六日十四時許，持偽造Ｅ○○
    身分證駕ＢＺ─６９８９號自小客車，向中文汽車當鋪典當九十五萬元整，也並
    持偽造ＢＺ─６９８９號ＢＭＷ自小客車行車執照、進口與貨物稅完稅證明書、
    汽車新領牌照登記書等證件給負責人Ｄ○○核對符合得逞。另一件在八十九年十
    二月廿七日十二時許，我持Ｌ○○身分證（偽造），而駕５Ｆ─０５３５號自小
    客車向住大溪鎮○○路○段一六五號運豐汽車借款當鋪典當四十萬元得逞，並偽
    造５Ｆ─０５３５號行車執照、中華汽車公司貨物完稅照證、汽車新領牌照登記
    書等證件交由負責人宇○○核對得逞的。」「（問：你所典當之贓車係從何處得
    來？）我所典當之贓車係由Ｕ○○交給我的。」等語（見偵字第四○四四號偵查
    卷第一四三至一四四頁、偵字第一七七五號偵查卷第一五九、一六○頁），復供
    稱：「八十九年十二月初我與我太太便交相片十張給『阿華』男子去偽造身分證
    ，並在八十九年十二月初至十二月十三日間由綽號林仔（真實姓名為Ｕ○○）共
    偷去三部中華廂式自小客車約前往中壢地區、三芝鄉共三部，向不詳當鋪詐取每
    部約四十萬元共有一百二十萬得逞，另外在八十九年十二月十三日晚間約二十三
    時左右由綽號『仙仔』男子打電話給我，在十四日七時‧‧由仙仔男子交給我Ｔ
    ５─０００９號自小客車Ｏ○偽造身分證（貼我相片）乙張及偽造行照、來源資
    料等及Ｔ５─０００９號車子‧‧直奔台中市廣霖當鋪，經溝通達成四十萬元，
    並扣利息約實得三十八萬元左右‧‧九十年一月三日，再仙仔男子交給我Ｔ４─
    ２９５０號自小客車偽造身分證、行照、來源資料等等‧‧直奔台中市富貿當鋪
    ‧‧經討價結果為四十二萬元成交‧‧九十年一月十四日（應為十二日）‧‧由
    林仔指示有一部在十一時三十分在大溪市○○路一號對面空地停車場會合，經我
    們先一步到達發現７Ｂ─６６５９為贓車，惟林仔將該車偽造行照、來源資料懸
    掛２Ｌ─０８７９號車牌未有失竊，叫我太太與Ｍ○○兩人再用同樣手法牽去當
    鋪典當詐欺現金」等語（見偵字第一七七五號偵查卷第三三、三四頁）；於偵查
    中供稱：「（問：台中二輛是否Ｔ４─２９５０以Ｈ○○名義典當，及Ｔ５─０
    ００９號以Ｏ○名義典當？）是的。」「（問：偽造身分證何來？）是綽號『仙
    仔』之人提供給我的。」等語（見偵字第一七七五號偵查卷第一二○頁），於原
    審亦供稱：「編號第十、十一號都是Ｕ○○要．．我去的，款項之後再交給Ｕ○○。」「（問：你有無在八十九年十一月廿九日下午有無在被害人徐志文車號Ｐ
    四八九八○號自小客車掛上偽造ＤＬ七三八○號車牌後，持偽造之Ｓ○○之身分
    證件，至三芝鄉『玉山當鋪』典當予Ｎ○○，得款四十萬元？）車子不是我竊取
    ，但是我去典當的，該次由Ｕ○○載我去典當，偽造之資料都是由Ｔ○○提供的
    ，而馬董就是Ｔ○○，我抽取二萬三千元。」等語（見原審(四)第八八、一四一、
    一四二頁）；（四）同案被告Ｍ○○於警訊時供稱：「（九十年一月）詹添富駕
    車由三重我住處載我前往桃園縣大溪鎮○○路一號對面停車場與Ｕ○○（綽號林
    仔男子）見面時當場交給我經警查扣證物，再由綽號大胖男子（真實姓名Ｖ○○
    ）用偽造２Ｌ─０８７９車牌自小客車載我至大溪鎮○○路○段汽車信安當鋪要
    典當‧‧嗣後Ｖ○○立刻打電話與Ｕ○○連繫該車點當價錢不會超過三十萬元，
    而Ｕ○○立刻指示Ｖ○○價錢太低不要典當」「共有兩次欲同樣手法詐取財物，
    第一次在八十九年十月初由綽號馬仔連絡我‧‧再由一位不詳男子載我至中壢不
    詳汽車當鋪去典當車子，‧‧另一次在八十九年十一月底由詹添富打電話給我說
    ，有事要做問我要不要，要在隔日十一時至中和市○○路林仔（Ｕ○○）會去與
    你會合，我就依約前往，確實林仔（Ｕ○○）駕車前往，再用車子載至大溪交流
    道附近不詳加油站換要去典當車子，再由二位不詳男子載我前往中壢不詳汽車當
    鋪典當，當得四十五萬元。」「八十九年十二月廿一日二位不知姓名者載我持偽
    造身分證及偽造車號３Ｇ─８６０３號自小客貨車（中華牌銀灰色）車籍資料，
    前往大溪鎮○○路○段一六五號運豐當鋪典當得款四十五萬元。」「我典當證件
  ，由Ｕ○○所提供給我，有偽冒身分證名叫陳順順‧‧和行照車號３Ｇ─８６０
    ３‧‧及中華汽車工業公司貨物稅完稅照證件和汽車新領牌照登記書各乙張。」
    「我於八十九年十一月三日向中文汽車典當鋪，我被載到此當鋪內，與典當負責
    人Ｄ○○洽談汽車典當金額‧‧我持偽造身分證名字叫戌○○，及行照車號Ｚ７
    ─０８０２自小客貨，車主戌○○‧‧另為中華汽車工業公司之貨物稅完稅照證
    件資料乙份，和汽車新領牌照登記書乙張等證件交給中文汽車典當負責人Ｄ○○
    辦理過戶登記之用。」「（問：你所持有之戌○○身分證等資料及箱型車Ｚ７─
    ０８０２號車來源？）該證件及資料是乙名自稱林先生之男子，於典當前在高速
    中壢交流道旁，將車輛及證件交給我，再由我持往當鋪典當。」「（問：自稱林
    先生之人是否為警方提示Ｕ○○口卡片之人？）是的。」等語（見偵字第四○四
    四號偵查卷第一八一至一八六頁、偵字第三三○六號偵查卷第一六、一七頁）；
    於偵查中證稱：「（問：查獲２Ｌ─０８７９號偽造車籍資料及貼有妳相片之陳
    雪香身分證是否妳的？）是。」「（問：東西何來？）是Ｕ○○直接交給我，九
    十年一月十二日下午下午在中壢下交流道處交給我的，Ｖ○○載我去，因價錢未
    談好，沒有當成。」「（問：共典當幾輛車子？）共二輛。」「（問：車子何人
    給妳的？）第一輛是綽號『馬董』之人交給我證件與車子都是他交給我‧‧『馬
    董』是詹添富介紹認識。」「（問：第二輛車子何來？）詹添富打電話給我叫我
    到中和等他，後來Ｕ○○過來接我載我去大溪鎮○○道，車籍證件是Ｕ○○交給
    我的，當得四十五萬元，有另外二人過來與我一起去當。」等語（見偵字第一七
    七六號偵查卷第八八至九○頁）；於本院亦供稱：「我去典當二次，八十九年十
    二月廿一日下午有人載我到運豐當鋪，我拿偽造的證件去典當車子，典當四十五
    萬元，我有拿到佣金，另外一次在九十年一月十二日Ｋ○○載我，由Ｕ○○交證
    件給我，這次沒有典當成，因為他說的價格太低」等語（見本院卷第一六七頁）
    ；（五）同案共犯Ｔ○○於警訊時供述：「除Ｖ○○所使用之Ｚ７─５１７８號
    車牌外，尚有偽造Ｕ○○住處前所查獲之贓車所懸掛之７Ｈ─９８１５、Ｇ４─
    ９２０７號車牌，另於桃園縣中文當鋪、運豐當鋪內所查獲之贓車上所懸掛之偽
    造車牌Ｚ７─０８０２、Ｕ４─６５０９、ＢＺ─６９８９、Ｓ４─５２３７、
    ３Ｇ─８６０３、６Ｂ─２２６１、５Ｆ─０５３５號車牌均是由綽號阿萬之男
    子所偽造。」「（問：請你將整個典當過程詳述乙遍？）由綽號阿萬之男子叫我
    先去找人頭來偽造證件，我就向Ｋ○○、庚○○、Ｊ○○、Ｍ○○、卯○○收取
    相片，然後我再將相片交綽號阿萬，綽號阿萬事後再將偽造之身分證、汽車行照
    及贓車（已懸掛偽造之車牌）交給我，我再轉交給Ｕ○○，再由Ｕ○○叫Ｋ○○
    等五人持偽造之證件駕駛贓車去當鋪典當，所典當之金額，．．．我抽取部份，
    另剩所當之金額由Ｕ○○自己和人頭處理。」等語（見偵字第四○四四號偵查卷
    第一一二至一一五頁）及（六）同案共犯未○○於警訊時供稱：「我於八十九年
    十一月十五日十四時許，與Ｍ○○持陳許美珠及偽造行車執照、汽車新領牌照登
    記書至中壢市○○路一四○號瑞昌當鋪典當。另於八十九年十一月廿四日持偽造
    劉文烜身分證、行車執照、汽車新領牌照登記書等物由巳○○持以上證件及一部
    日產牌一九九九年份、２０００西西墨綠色懸掛Ｗ４─６７６８號自小客車前往
    平鎮市○○路一四五號中文當鋪典當。」「各在瑞昌當鋪典當得款四十五萬，中
    文當鋪典當得款五十萬元，是一部中華牌，懸掛Ｖ８─５７６５車牌典當。」「
    （問：前往當鋪典當之車輛及偽造證件來源如何？）均是Ｕ○○交付的。」等語，
    ，於偵查中供稱「八十九年十一月間，Ｕ○○要伊陪Ｍ○○去典當車子，我與劉
    女見面，是在韓某家中，與當舖老板接洽之人為劉女．．．我到過當舖二次，一
    次是劉女，另一次是一名男性，兩次都是在桃園」（見偵字第一四一七二號偵查
    卷第九、一○頁及一二五頁）；等人供述甚詳，核與附表三所示被害人即各該自
    小客車所有人Ｆ○○等人於警訊時指陳之失竊經過與身分證遭偽造情節；暨被害
    人即鴻億當鋪負責人丙○○等人於警訊時指述典當經過，均相符合。並有貼有被
    告庚○○相片之偽造身身分證、及偽造之汽車行車執照、偽造之汽車出廠與貨物
    稅完稅照證、偽造之汽車新領牌照登記書、偽造之車牌扣案可稽，復有指紋鑑驗
    書、偽造之當票、本票、汽車過戶登記書，暨被害人領回失車之贓物認領保管收
    據、贓物認領保管條、車輛竊盜車牌失竊資料個別查詢報表、車輛失竊證明單等
    件在卷可資佐證，又被告卯○○、Ｕ○○、巳○○前揭犯行，亦均據（一）被告
    庚○○於警訊中供稱：「（問：本組在你帶同下於十一時四十五分至運豐當鋪清
    查後，經老闆宇○○之指證後，證實卯○○於九十年一月九日持偽造丑○○之身
    分證等物及駕駛５Ｇ─９７７８（偽造車牌）引擎號碼ＲＡ─ＡＥ０８０３３（
    原車牌Ｕ４─６５０９）三陽銀色箱型車典當四十萬元，你是否知道卯○○所持
    之偽造證件及贓車是由何人所提供？）我知道是Ｕ○○拿資料及贓車叫卯○○去
    典當的。」「當天我和卯○○及Ｖ○○一起約在桃園縣大溪鎮○○路一號前停車
    場見面後，由Ｕ○○拿偽造之證件．．卯○○前去典當。」足見卯○○否認有參
    與附表二編號十二之犯行，自不足採信；被告庚○○另於警訊中供稱：「在台中
    縣所查獲之協信當鋪、鴻億當鋪、中聯當鋪、文成當鋪及桃園縣運豐當鋪、信安
    當鋪所典當之贓車及偽造證件均是Ｔ○○及Ｕ○○所提供。」「都是綽號仙仔及
    林仔（Ｕ○○）二人強迫我及丈夫Ｋ○○二人賣贓車。」等語（見偵字第四○四
    四號偵查卷第一六一、一六二頁、偵字第一七七五號偵查卷第四五、一五六頁）
    ，於原審亦供稱：「車子都是Ｕ○○他們交給我的，我與韓是三次，他車子交給
    我，錢也是他交給我的，證件都是他們交給我的。我照片有交給他們。」「主嫌
    是『仙仔』、Ｔ○○、Ｕ○○」「Ｕ○○、Ｔ○○曾經搭載過我去當鋪，錢我也
    都是交給他們二人。」等語（見原審卷(一)第二一三頁、原審卷(四)第八三、八七頁
    ），復於本院供述：「我在警訊、偵查中所述均屬實，我確實有與仙仔、Ｋ○○
    、Ｕ○○、Ｔ○○等人一起典當車子，都是利用偽造之相片、並將所有車輛之偽
    造之證件都準備好，叫我在車上背好身分證號碼，叫我拿偽造之證件去典當車子
    ，後來大約都拿兩萬的佣金給我，附表二所示編號一、三、四、五、九（去大溪
    宇○○的當鋪）、十四、十五、十六、十七我都有去典當車子，都是他們載我去
    的。」等語（見本院卷第一六六頁）；（二）同案被告Ｋ○○於警訊中供稱：「
    （問：你所典當之贓車係從何處得來？）我所典當之贓車係由Ｕ○○交給我的。
    」等語（見偵字第一七七五號偵查卷第一五九、一六○頁），於偵查中復供稱：
    「（問：在警訊中陳述Ｕ○○部份是否實在？）實在。」等語（見偵字第一七七
    六號偵查卷第一三八頁），於原審亦供稱：「邱某、Ｕ○○、仙仔都曾經搭載我
    去當鋪，他們都躲在幕後。當得款項就是搭載我們去當鋪的人拿走」等語（見原
    審(四)第八七頁）；（三）同案共犯未○○於警訊時供稱：「我於八十九年十一月
    十五日十四時許，與Ｍ○○持陳許美珠及偽造行車執照、汽車新領牌照登記書至
    中壢市○○路一四○號瑞昌當鋪典當。另於八十九年十一月廿四日持偽造劉文烜
    身分證、行車執照、汽車新領牌照登記書等物由巳○○持以上證件及一部日產牌
    一九九九年份、２０００西西墨綠色懸掛Ｗ４─６７６８號自小客車前往平鎮市
    ○○路一四五號中文當鋪典當。」「各在瑞昌當鋪典當得款四十五萬，中文當鋪
    典當得款五十萬元，是一部中華牌，懸掛Ｖ８─５７６５車牌典當。」「（問：
    前往當鋪典當之車輛及偽造證件來源如何？）均是Ｕ○○交付的。」等語（見偵
    字第一四一七二號偵查卷第九、一○頁），復於本院供稱：「（問：你與Ｕ○○
    、巳○○等人一起持假證件去典當車輛？）我是排班計程車，Ｕ○○叫我的車子
    ，說他們要去典當車子，叫我開計程車一起去當車，後來他們將車子典當完畢，
    就坐我的車子回來，我去兩、三次，確實多少次已不清楚，每次都是二、三個人
    去典當車子，」等語（見本院卷第二三一、二三二頁）足見巳○○否認有附表四
    編號（二）２之犯行，自亦不足採信；及（四）同案共犯Ｔ○○於警訊時供述：
    「（問：請你將整個典當過程詳述乙遍？）由綽號阿萬之男子叫我先去找人頭來
    偽造證件，我就向Ｋ○○、庚○○、Ｊ○○、Ｍ○○、卯○○收取相片，然後我
    再將相片交綽號阿萬，綽號阿萬事後再將偽造之身分證、汽車行照及贓車（已懸
    掛偽造之車牌）交給我，我再轉交給Ｕ○○，再由Ｕ○○叫Ｋ○○等五人持偽造
    之證件駕駛贓車去當鋪典當，所典當之金額．．我抽取二萬，另剩所當之金額由
    Ｕ○○自己和人頭處理。」等語（見偵字第四○四四號偵查卷第一一五頁），於
    本院供稱：「我從來沒有去當鋪典當過車子，我只是幫他們偽造證件部分而已，
    包括身分證、牌照申請書、行車執照，我一共調了七、八部偽造車輛的證件賣給
    他們，我都將證件交給Ｕ○○，用牛皮紙袋裝著，一件以十萬元成交，我以八萬
    向人買假證件，在我拿假證件時Ｕ○○有交付款項給我，有的沒有，說是要等汽
    車典當後才給我錢。」等語（見本院卷第二三一頁）同案被告Ｖ○○亦於本院供
    稱「係Ｕ○○拿偽造車輛來源等証件給Ｍ○○，我與劉女本來要去典當，但後來
    劉女與Ｕ○○聯繫後就未典當」（見本院卷第一九四頁）；以上同案被告等人供
    述Ｕ○○犯行亦甚詳，Ｕ○○所辯其未參與犯行云云，顯均係卸責之詞，均不足
    採信。綜上所述，本件事證明確，被告Ｕ○○等五人犯行均堪認定。
二、查（一）國民身分證係戶政機關所發之身分證明；汽車車牌、行車執照均為公路
    監理機關所發給之行車許可憑證（最高法院六十三年度台上字第一五五○號判例
    及六十四年度第三次刑庭庭推總會議決議意旨參照），被告等人偽造國民身分證
    並持以行使，及持偽造之車牌以行使，所為均係犯刑法第二百十六條、第二百十
    二條之行使偽造特種文書罪；（二）被告等人於偽造之國民身分證上偽造「內政
    部印」公印之行為，均係犯刑法第二百十八條第一項之偽造公印文罪。（三）汽
    車出廠與貨物稅完稅照證乃表示業經繳納貨物稅之證明，雖證書內容由產製廠商
    制作，惟係依貨物稅條例第二十一條規定，係以此憑證替代完稅貨物照證，用以
    證明已向主管稽徵機關領用貨物稅證照（最高法院八十三年度台上字第六七一六
    號判決意旨參照）；汽車新領牌照登記書乃公路主管機關審查汽車所有人申請新
    領牌照登記合格後所發給之證書，自均屬公文書，被告等人持偽造之汽車出廠與
    貨物稅完稅照證、汽車新領牌照登記書以行使，所為均係犯刑法第二百十六條、
    第二百十一條之行使偽造公文書罪。（四）被告等人偽造當票並持以行使，所為
    係犯刑法第二百十六條、第二百十條之行使偽造私文書罪。（五）被告等人偽造
    本票並持以行使，所為係犯刑法第二百零一條第一項之偽造有價證券罪。（六）
    被告等人共謀典當贓車而為牙保，所為係犯刑法第三百四十九條第二項之牙保贓
    物罪。（七）被告等人向附表三之典舖負責人丙○○等人（除林大雅、辛○○外
    ）典當並詐得財物，所為均係犯刑法第三百三十九條第一項之詐欺取財罪。（八
    ）被告庚○○、同案被告Ｍ○○分別欲向如附表二編號十五號及編號十八號所示
    典舖負責人即被害人林大雅、辛○○典當惟未得逞，所為係犯刑法第三百三十九
    條第三項、第一項之詐欺取財未遂罪。被告Ｕ○○等人與同案被告Ｋ○○、Ｍ○○及Ｔ○○、Ｖ○○、林田川、已成年綽號「仙仔」之不詳姓名男子及綽號「邱
    仔」之未○○等人，就上開犯行，彼此間均有犯意聯絡及行為分擔，俱為共同正
    犯【註：被告Ｕ○○等人，均為綽號「仙仔」、Ｔ○○等人為首集團之成員，渠
    等均一貫以不詳方式取得之失竊汽車，偽造其車牌號碼，再以該車牌號碼以偽造
    之行車執造、貨物稅完稅照證、汽車新領牌照登記書、保險卡等車輛來源證件，
    及貼有被告等相片偽造之身分證，持向典舖當典，以詐得金錢，由Ｔ○○負責文
    件之偽造、「仙仔」掌控大局，另由Ｕ○○等人分別以車搭載或出面向典舖典當
    車輛，若因典舖之要求或規定，則當場書立偽造之本票以取信當舖，從而，被告
    等對上開犯行，均是明知，至少係有所認識且不違背其本意，對所有各種犯罪，
    縱或非本人親為，然均有犯意之聯絡，及行為之分擔無誤，當不得推為不知】。
    被告等在當票上偽造署押、指印之行為，為偽造私文書之階段行為；偽造特種文
    書之身分證及偽造私文書之當票後持以行使，偽造之低度行為應分別為高度之行
    使行為所吸收，均不另論罪。又被告等行使偽造有價證券之低度行為，應為偽造
    有價證券之高度行為所吸收，亦不論罪。被告等先後多次行使偽造特種文書、偽
    造公印文、行使偽造公文書、行使偽造私文書、偽造有價證券、牙保贓物、詐欺
    取財及詐欺取財未遂之犯行，均分別時間緊接，犯罪構成要件相同，顯係基於概
    括犯意為之，為連續犯，均應依刑法第五十六條規定，就行使偽造特種文書、偽
    造公印文、行使偽造公文書、行使偽造私文書、偽造有價證券、牙保贓物部分論
    以一罪；另詐欺取財、詐欺取財未遂部分，則應論以詐欺取財既遂一罪，並分別
    加重其刑。而被告等所犯上開各罪，均有方法、結果之牽連關係，應依刑法第五
    十五條規定，從一重之偽造有價證券罪處斷。【附表四所列之犯罪事實雖未據公
    訴人起訴，惟因與公訴人上開起訴如附表二所示之犯罪事實，具有連續犯裁判上
    一罪之關係，且經檢察官移送併案辦理，本院自得一併加以審究，附此敘明】。
    次查，被告庚○○曾於八十六年間，因違反麻醉藥品管理條例案件，經臺灣臺北
    地方法院判處有期徒刑三月確定，並於八十六年九月九日易科罰金執行完畢。卯
    ○○曾於八十五年間因違反麻醉藥品管理條例案件，經臺灣彰化地方法院判處有
    期徒刑八月，嗣經上訴後，由本院判決駁回上訴而確定，於八十六年十二月二十
    四日執行完畢。Ｊ○○亦曾於八十六年間因違反麻醉藥品管理條例案件，經臺灣
    板橋地方法院判處有期徒刑五月確定，於八十七年一月十二日易科罰金執行完畢
    ，此有臺灣臺中地方法院檢察署刑案資料查註記錄表及臺灣高等法院被告全國前
    案紀錄表等件附卷足憑，被告庚○○、卯○○、Ｊ○○均係於五年內再犯本有期
    徒刑以上之罪，均為累犯，均應依法遞加重其刑。再查，被告庚○○、卯○○、
    Ｊ○○及巳○○等四人均因一時失慮，貪圖小利致罹重典，渠等均屬上開犯罪集
    團所僱請出面典當車輛之人，並非其中心分子，所獲利益亦僅現金數千或數萬元
    ，均係被利用為人頭之人，渠等右揭所為，雖於法難容，惟因其右揭所為之情節
    ，相較於其上揭所犯罪名（偽造有價證券罪）之法定最低本刑，顯屬情輕而法重
    ，犯罪情狀亦尚堪憫恕，爰依刑法第五十九條之規定，各酌量減輕其刑。渠等上
    開刑罰加重、減輕事由，先加後減之。原審認上訴人罪證明確，予以論罪科刑，
    固非無見，惟查原審就如附表四編號（二）之２所示之犯罪事實，八十九年十一
    月二十四日，未○○與巳○○二人，駕駛Ｕ○○所交付之懸掛偽造Ｗ４─６７６
    ８之自小客車（原車號Ｖ５─０８１１號，係曾人賢所有，於八十九年十一月十
    九日下午十一時許，在台北市○○路一九九號失竊）一輛，係至桃園縣平鎮市○○路一四五號Ｄ○○所經營之中文當鋪，由巳○○以偽造車輛來源證件，及偽造
    之劉文烜身分證以五十萬元之價格典當，竟誤認原車號Ｖ５─０８１１號，係潘
    淑璟所有，於八十九年九月二十九日下午一時許，在台北縣深坑鄉○○路二十九
    號失竊，及該車係以偽造之「陳許美珠」身分證等資料，至桃園縣中壢市○○路
    一四○號胡韶勳所經營之瑞昌當鋪，由Ｍ○○將該自小客車以四十五萬元之價格
    典當已有未合，且原審判決漏未宣告如附表二編號十六號中當票上偽造之「曾王
    錦姬」簽名壹枚，編號十七號中當票上偽造之「柯素珠」指印壹枚，併予沒收，
    亦有未洽。上訴人上訴意旨否認犯罪或指摘原審量刑過重，雖均無可取，惟原判
    決既有可議，即無可維持，自應由本院加以撤銷改判。爰審酌被告等人犯罪之動
    機、目的、手段，被告等人於此龐大犯罪集團所扮演之角色及涉案之程度，渠等
    犯罪所生之危害，所獲利益及其各人於犯罪後之態度等一切情狀，分別量處被告
    Ｕ○○有期徒刑四年；被告庚○○，處有期徒刑二年十月；卯○○，處有期徒刑
    二年四月；Ｊ○○處有期徒刑二年；巳○○處有期徒刑二年，以示懲儆。
三、如附表二所示及附表四所偽造之身分證、偽造之車牌、偽造之行車執照、汽車出
    廠與貨物稅完稅照證、汽車新領牌照登記書，均係被告等所有供其犯罪所用之物
    ，均依刑法第三十八條第一項第二款規定宣告沒收（註明：偽造身分證上被告等
    人之相片，均係該身分證之一部分，不另予宣告沒收），附表二編號二號、五號
    、八號、十一號、十三號所示偽造之本票伍張，應依刑法第二百零五條之規定，
    予以宣告沒收。附表二編號三號中當票上偽造之「Ｃ○○」簽名壹枚及指印貳枚
    、編號四號中當票上偽造之「Ｈ○○」簽名壹枚及指印壹枚、編號五號中委託切
    結書、汽車買賣合約書、汽車過戶登記書上偽造之「Ｘ○○」指印各壹枚、編號
    十四號中當票上偽造之「黃○○」簽名壹枚，編號十六號中當票上偽造之「曾王
    錦姬」簽名壹枚，編號十七號中當票上偽造之「柯素珠」指印壹枚，併依刑法第
    二百十九條規定宣告沒收。又被告卯○○經合法傳喚無正當理由而不到庭，爰不
    待其陳述，由本院逕行判決，併此敘明。
據上論結，應依刑事訴訟法第三百六十九條第一項前段、第三百六十四條、第二百九
十九條第一項前段、第三百七十一條，刑法第二十八條、第五十六條、第二百零一條
第一項、第二百十六條、第二百十條、第二百十一條、第二百十二條、第二百十八條
、第三百三十九條第一項、第三百四十九條第二項、第四十七條、第五十五條、第五
十九條、第二百零五條、第二百十九條、第三十八條第一項第二款，罰金罰鍰提高標
準條例第一條前段，判決如主文。
本案經檢察官Ｐ○○到庭執行職務。
中      華      民      國      九十二     年    十二     月     九     日
                                臺灣高等法院臺中分院刑事第四庭
                                      審判長法  官  洪  耀  宗
                                            法  官  江  德  千
                                            法  官  蕭  錦  鍾
右正本證明與原本無異。
如不服本判決應於收受送達後十日內向本院提出上訴書狀，其未敘述上訴之理由者並
得於提起上訴後十日內向本院補提理由書（均須按他造當事人之人數附繕本）。
                                            書記官  蘇  昭  文
中      華      民      國      九十二     年    十二     月     九     日
附錄本案論罪科刑法條：
【刑法第二百零一條第一項】
意圖供行使之用，而偽造、變造公債票、公司股票或其他有價證券者，處三年以上十
年以下有期徒刑，得併科三千元以下罰金。
【刑法第二百十條】
偽造、變造私文書，足以生損害於公眾或他人者，處五年以下有期徒刑。
【刑法第二百十二條】
偽造、變造護照、旅券、免許證、特許證及關於品行、能力服務或其他相類之證書、
介紹書，足以生損害於公眾或他人者，處一年以下有期徒刑、拘役或三百元以下罰金
【刑法第二百十六條】
行使第二百十條至第二百十五條之文書者，依偽造、變造文書或登載不實事項或使登
載不實事項之規定處斷。
【刑法第二百一十八條】
偽造公印或公印文者，處五年以下有期徒刑。盜用公印或公印文足以生損害於公眾或
他人者，亦同。
【刑法第三百三十九條第一項】
意圖為自己或第三人不法之所有，以詐術使人將本人或第三人之物交付者，處五年以
下有期徒刑、拘役或科或併科一千元以下罰金。
【刑法第三百四十九條第二項】
搬運、寄藏、故買贓物或為擔保者，處五年以下有期徒刑、拘役或科或併科一千元以
下罰金。
附表一：
編號  車號      車主姓名  失竊時間、地點                   懸掛之偽造車牌
１、  ＤＺ─    Ｆ○○    八十九年十二月十九日上午六時
      ０８８６            台北縣中和市○○路三號前
２、  Ｔ５─    Ｏ○      八十九年.十二月十四日上午六時
      ０００９            台北縣三峽鎮○○路五十四號
３、  ６Ａ─    Ｃ○○    八十九年十二月二十二日上午八時
      ５８９５            台北縣新店市○○路○段寶元路口
４、  Ｔ４─    Ｈ○○    九十年一月二日晚上十時
      ２９５０            （起訴書誤為十三日上午九時五十分）
                          台北市○○○路○段一０七巷
５、  ８Ａ─    Ｘ○○    八十九年十二月十三日上午五時
      ３３５３            台北市○○街九十五巷內
６、  ＤＺ─    亥○○    八十九年十二月二十二日上午七時
      ２７８１            台北縣新店市○○路十三號
７、  ９Ｆ─    己○○    八十九年十二月二十一日上午七時   ３Ｇ─
      １５７７            台北縣中和市○○路○段三九九巷   ８６０８
８、  ７Ｆ─    戊○○    八十九年十月二十一日上午十時     Ｚ７─
      ４５８８            台北縣中和市○○路三八五巷十七   ０８０２
                          號前
９、  ３Ｊ─    天○      八十九年十一月十二日上午一時     ６Ｂ─
      ３１５８            台北縣永和市○○○路○段與       ２２６１
                          竹林路九十一巷
１０、  ８Ａ─    Ｉ○○    八十九年十二月二十日上午六時     ５Ｆ─
      ８０９０            台北縣中和市○○路二０七之一     ０５３５
            號前
、  ＳＢ─    寅○○    八十九年六月四日下午一時         ＢＺ─
      ９５０７            台北縣三峽鎮○○街               ６９８９
、  ５Ｇ─    癸○○    八十九年十二月三十一日下午四時   Ｕ４─
      ９７７８            台北縣新莊市○○路四十號         ６５０９
、  Ｂ６─    午○○    八十九年九月十四日下午四時       Ｓ４─
      ５５５３            台中市南屯區○○○街一六一號前   ５２３７
、  Ｔ８─    黃○○    九十年一月八日上午六時三十分
      ６７１０            台北市○○街三十八巷一之四號
、  ３Ｇ─    沉俊廷    九十年一月三日上午六時           Ｚ７─
      ９８２８            台北縣三重市○○街四五巷八號前   ５１７８
、  ７Ｂ─    Ｑ○○    九十年一月五日上午七時           ２Ｌ─
      ６６５９            台北縣中和市○○路二九六巷       ０８７９
、  ２Ａ─    子○○    九十年一月三日上午七時
      ８７２９            台北縣土城市○○路二五三巷二五號前
、  Ｅ７─    Ｒ○○    八十九年十二月十七日十五時       Ｇ４─
      ００８６       台北縣永和市○○○路○段三二號   ９２０７
、  Ｖ５─    酉○○    八十九年三月二十三日上午八時     ＨＧ─
      ５７６２            台北市信義區○○○路四五三號前   ９１９７
、  ＢＢ─    申○○    八十九年十一月十日上午二時       ７Ｈ─
      ９２４０            台北市○○○路三０八號前
、  ＣＸ─    宙○○    八十九年十月二十六日上午三時     ３Ｆ─
      ９８８３            台北市○○區○○路一五六號
、  ＳＱ─    地○○    九十年一月八日上午六時
      ０２０３            台北市○○區○○路三段十一巷二十號前
附表二：
一、八十九年十二月十九日上午某時，綽號「仙仔」之不詳姓名成年男子，駕駛如附
    表一編號１號所示之自小客車，搭載庚○○，二人於同日上午十時二十分到達台
    中縣豐原市○○路六四三號丙○○所經營之鴻億當鋪，該男子將該自部小客車連
    同如附表一編號１號所示車輛之偽造之行車執造、貨物稅完稅照證、汽車新領牌
    照登記書、保險卡等車輛來源證件，及貼有庚○○相片偽造之「Ｆ○○」身分證
    （註：因身分證並有偽造「內政部印」公印文，且Ｆ○○真正身分證並未遺失，
    故該身分證係屬偽造，非僅為變造，以下之偽造身分證均同此情形，附此說明）
    交付與庚○○，該男子在附近等候，由庚○○進入鴻億當鋪，偽稱其為Ｆ○○本
    人，並出示附表一編號１號所示之自小客車偽造之行車執照、貨物稅完稅照證、
    汽車新領牌照登記書、保險卡等車輛來源證件及偽造之Ｆ○○身分證予丙○○而
    行使之，而將該上開小客車以新台幣（下同）四十萬元之價格予以典當，使丙○○陷於錯誤，交付四十萬元與庚○○，庚○○於牙保贓物完成並詐得上開款項，
    於扣除二萬元佣金後，將餘款交付在附近等候之已成年綽號「仙仔」之不詳姓名
    男子，而足以生損害對於戶政機關身分管理、公路監理機關車籍管理、稅務主管
    稽徵機關課稅管理之正確性及Ｆ○○、丙○○二人。
二、八十九年十二月十四日上午七時許，已成年綽號「仙仔」之不詳姓名男子，駕駛
    附表一編號２號所示自小客車，在台北縣土城市○○路與裕民路口搭載Ｋ○○，
    二人於同日上午九時到達台中市○○路○段五十九號辰○○所經營之廣霖當鋪，
    該男子將上開自小客車連同附表一編號２號所示車輛之偽造行車執照、保險卡等
    車輛來源證件，及貼有Ｋ○○相片偽造之「Ｏ○」身分證交付予Ｋ○○，該男子
    在附近等候，由Ｋ○○於同日上午九時當鋪方開始營業之際，進入廣霖當鋪內，
    偽稱其為Ｏ○本人，出示附表一編號２號所示之自小客車偽造之行車執照、保險
    卡等車輛來源證件及偽造之Ｏ○身分證予辰○○而行使之，而將該自小客車以四
    十萬五千元之價格典當，Ｋ○○並冒用Ｏ○名義簽具本票一紙（發票日為八十九
    年十二月十四日、到期日九十年一月十四日、票號ＴＨ0000000號、面額
    四十萬五千元）及委任買賣契約書一份，且在本票之金額欄、發票人欄各偽造指
    印一枚，而完成簽發本票行為後，持以交辰○○而行使該偽造之委任買賣契約書
    及本票（即私文書及有價證券），使辰○○陷於錯誤，交付四十萬五千元予Ｋ○○，Ｋ○○於牙保贓物完成並詐得上開款項，於扣除二萬元佣金後，將餘款交付
    於附近等候之已成年綽號仙仔之不詳姓名男子，而足以生損害於戶政機關身分管
    理、公路監理機關車籍管理、稅務主管稽徵機關課稅管理之正確性及Ｏ○、辰○○二人。
三、八十九年十二月二十二日上午某時，已成年綽號「仙仔」之不詳姓名男子，駕駛
    如附表一編號３號所示自小客車，搭載庚○○，二人於同日上午十時許到達台中
    縣大里市○里里○○路○段三○四號丁○○所經營之中聯當鋪，該男子將該自小
    客車連同附表一編號３號所示車輛之偽造行車執照、汽車新領牌照登記書、汽車
    出廠證明書等車輛來源證件，及貼有庚○○相片偽造之「Ｃ○○」身分證交付予
    庚○○，該男子在附近等候，由庚○○進入中聯當鋪，偽稱其為Ｃ○○，出示附
    表一編號３號所示之自小客車、偽造之行車執照、汽車新領牌照登記書、汽車出
    廠證明書等車輛來源證件及偽造之Ｃ○○之身分證予丁○○而行使之，將該自小
    客車以四十二萬元之價格典當，庚○○並冒用Ｃ○○名義簽具當票一紙，除偽簽
    Ｃ○○簽名一枚外，並偽蓋指印二枚，而完成偽造該當票行為後，持以交還丁○○而行使該偽造之當票（私文書），使丁○○陷於錯誤，交付四十二萬元予庚○○，庚○○於牙保贓物完成並詐得上開款項，於扣除二萬元佣金後，將餘款交付
    在附近等候之已成年綽號仙仔之不詳姓名男子，而足以生損害於戶政機關身分管
    理、公路監理機關車籍管理、稅務主管稽徵機關課稅管理之正確性及Ｃ○○、丁○○二人。
四、九十年一月三日上午七時許，已成年綽號「仙仔」之不詳姓名男子，駕駛如附表
    一編號４號所示自小客車，在台北縣土城市○○路與裕民路口搭載Ｋ○○、庚○○，其三人於同日上午九時到達台中市○○路○段一○四之五號Ｂ○○所經營之
    富貿當鋪，該男子將該自小客車連同附表一編號４號所示車輛之偽造行車執照、
    貨物稅完稅照證、汽車新領牌照登記書等車輛來源證件及貼有Ｋ○○相片偽造之
    「Ｈ○○」身分證交付予Ｋ○○，該男子與庚○○在附近等候，由Ｋ○○於同日
    上午九時當鋪剛開始營業之際，進入富貿當鋪，偽稱其為Ｈ○○本件，出示附表
    一編號４號所示之小客車偽造行車執照、貨物稅完稅照證、汽車新領牌照登記書
    等車輛來源證件及偽造之Ｈ○○身分證予Ｂ○○而行使之，而將該部自小客車以
    四十二萬元之價格典當，Ｋ○○並冒用Ｈ○○名義簽具第○○○一○四號當票，
    且在當票之姓名欄、持質人欄各偽簽Ｈ○○簽名一枚、及於持質人欄偽蓋指印一
    枚，而完成偽造該當票行為後，持以交還Ｂ○○而行使之，使Ｂ○○陷於錯誤，
    交付四十二萬元予Ｋ○○，Ｋ○○於牙保贓物完成並詐得上開款項，再扣除二萬
    元佣金後，將餘款交付在附近等候之已成年綽號仙仔之不詳姓名男子，而足以生
    損害於戶政機關身分管理、公路監理機關車籍管理、稅務主管稽徵機關課稅管理
    之正確性及Ｈ○○、Ｂ○○二人。
五、八十九年十二月十三日上午某時，已成年綽號「仙仔」之不詳姓名男子，駕駛如
    附表一編號５號所示自小客車，搭載庚○○，二人於同日上午十時三十分到達台
    中市○○路○段一五六之十號玄○○所經營之協信當鋪，該男子將該自小客車連
    同如附表一編號５號所示車輛之偽造之行車執照、貨物稅完稅照證、汽車新領牌
    照登記書等車輛來源證件及貼有庚○○相片偽造之「Ｘ○○」身分證交付予庚○○，該男子在附近等候，由庚○○進入協信當鋪，偽稱其為Ｘ○○本人，出示如
    附表一編號５號所示之小客車偽造之行車執照、貨物稅完稅照證、汽車新領牌照
    登記書等車輛來源證件及偽造Ｘ○○身分證予玄○○以行使，而將該自小客車以
    四十萬元之價格典當，庚○○並冒用Ｘ○○簽具本票一紙（發票日為八十九年十
    二月十三日、到期日八十九年十二月二十七日、票號ＷＧ00000000號、
    面額四十萬）及委託切結書、汽車買賣合約書、汽車過戶登記書各一紙，且在上
    開本票、委託切結書、汽車買賣合約書、汽車過戶登記書各偽蓋指印一枚，而完
    成簽發本票及偽造私文書之行為後，持以交玄○○而行使上開偽造之私文書及有
    價證券，使玄○○陷於錯誤，交付四十萬元予庚○○，庚○○於牙保贓物完成並
    詐得上開款項，再扣除二萬元佣金後，將餘款交付在附近等候之已成年綽號仙仔
    之不詳姓名男子，而足以生損害於戶政機關身分管理、公路監理機關車籍管理、
    稅務主管稽徵機關課稅管理之正確性及Ｘ○○、玄○○二人。
六、八十九年十二月二十二日下午某時，已成年綽號「仙仔」之不詳姓名男子，駕駛
    如附表一編號６號所示自小客車，搭載庚○○，至台中縣大里市○○路○段二七
    三號，將該自小客車連同如附表一編號６號所示偽造之行車執照、貨物稅完稅照
    證、汽車新領牌照登記書等車輛來源證件及貼有庚○○相片偽造之「亥○○」身
    分證交付予庚○○，並在附近等候，由庚○○進入台中縣大里市○○路○段二七
    三號甲○○所經營之文成當鋪，偽稱其為亥○○，出示附表一編號６號所示之自
    小客車、偽造之行車執照、貨物稅完稅照證、汽車新領牌照登記書等車輛來源證
    件及偽造之亥○○身分證予甲○○以行使，而將該自小客車以四十萬元之價格典
    當，使甲○○陷於錯誤，交付四十萬元予庚○○，而足以生損害於戶政機關身分
    管理、公路監理機關車籍管理、稅務主管稽徵機關課稅管理之正確性及亥○○、
    甲○○二人。
七、八十九年十二月二十一日下午某時，Ｕ○○駕駛如附表一編號７號所示懸掛偽造
    車牌之自小客車，搭載Ｍ○○至桃園縣大溪交流道附近，Ｕ○○將該自小客車連
    同如附表一編號７號所示偽造之行車執照、貨物稅完稅照證、汽車新領牌照登記
    證等車輛來源證件及貼有Ｍ○○相片偽造之「陳順順」身分證交付予Ｍ○○及其
    他不詳姓名年籍之男子二人，Ｍ○○與該不詳姓名年籍之男子二人，於同日下午
    二時許到達桃園縣大溪鎮○○路○段一六五號宇○○所經營之運豐當鋪，其中一
    名男子與Ｍ○○共同進入運豐當鋪，由Ｍ○○偽稱陳順順本人，並由劉瑛應出示
    該懸掛偽造車牌之自小客車連同附表一編號７號所示車輛之偽造之行車執照、貨
    物稅完稅照證、汽車新領牌照登記書、保險卡等車輛來源證件及偽造之貼有Ｍ○○相片之陳順順身分證交付予宇○○以行使，而將該自小客車以四十五萬元之價
    格典當，使宇○○陷於錯誤，交付四十五萬元予Ｍ○○，Ｍ○○於牙保贓物完成
    並詐得上款，再扣除三萬元佣金後，將餘款交付該不詳姓名年籍男子，而足以生
    損害於戶政機關身分管理、公路監理機關車籍管理、稅務主管稽徵機關課稅管理
    之正確性及陳順順、宇○○二人。
八、八十九年十一月三日下午某時，Ｔ○○駕駛如附表一編號８號所示懸掛偽造車牌
    之自小客車，並由Ｖ○○駕駛不詳車號車輛搭載Ｍ○○，至桃園縣平鎮市○○路
    一四五號Ｄ○○所經營之中文當鋪附近，Ｔ○○將該附表一編號８號之自小客車
    連同該車偽造之行車執照、貨物稅完稅照證、汽車新領車牌登記證等車輛來源證
    件及貼有Ｍ○○相片偽造之「戌○○」身分證交付予Ｍ○○，並在附近等候，由
    Ｍ○○於同日下午二時許，進入中文當鋪，偽稱其為戌○○本人，出示附表一編
    號８號所示懸掛偽造車牌之自小客車、偽造之行車執造、貨物稅完稅照證、汽車
    新領車牌登記證等車輛來源證件及偽造之戌○○身分證予Ｄ○○以行使，而將該
    自小客車以五十三萬元之價格典當，Ｍ○○並冒用戌○○名義簽具本票一紙（發
    票日為八十九年十一月三日、到期日八十九年十二月二日、票號ＴＨ00000
    00號、面額五十三萬元），且在本票之金額欄、發票欄各偽蓋指印一枚，而完
    成簽發本票行為後，持以交Ｄ○○而行使該偽造之本票（有價證券），使Ｄ○○
    陷於錯誤，交付五十三萬元予Ｍ○○，Ｍ○○於牙保贓物完成並詐得上款，再扣
    除五萬元佣金後，將餘款交付在附近等候之Ｔ○○，足以生損害於戶政機關身分
    管理、公路監理機關車籍管理、稅務主管稽徵機關課稅管理之正確性及戌○○、
    Ｄ○○二人。
九、九十年一月二日上午某時，Ｕ○○駕駛如附表一編號９號所示懸掛偽造車牌之自
    小客車搭載庚○○，至桃園縣大溪鎮○○路○段一六五號宇○○所經營之運豐當
    舖附近，Ｕ○○將該自小客車連同附表一編號９號所示偽造之行車執照、貨物稅
    完稅照證、汽車新領車牌登記證等車輛來源證件及貼有庚○○相片偽造之「Ｗ○○」身分證交付予庚○○，並在附近守候，由庚○○於同日上午十一時許，進入
    運豐當鋪，偽稱其為Ｗ○○本人，並出示附表一編號９號所示懸掛偽造車牌之自
    小客車、偽造之行車執照、貨物稅完稅照證、汽車新領車牌登記證等車輛來源證
    件及偽造之Ｗ○○身分證予宇○○以行使，而將該自小客車以四十萬元之價格典
    當，使宇○○陷於錯誤，交付四十萬元予庚○○，庚○○於牙保贓物完成並詐得
    上款，再扣除二萬元佣金後，將餘款交付在附近等候之Ｕ○○，足以生損害於戶
    政機關身分管理、公路監理機關車籍管理、稅務主管稽徵機關課稅管理之正確性
    及Ｗ○○、宇○○二人。
十、八十九年十二月二十七日上午某時，Ｕ○○駕駛如附表一編號１０號所示懸掛偽造
    車牌之自小客車搭載Ｋ○○，至桃園縣大溪鎮○○路○段一六五號宇○○所經營
    之運豐當舖附近，Ｕ○○將該自小客車連同附表一編號１０號所示偽造之行車執照
    、貨物稅完稅照證、汽車新領車牌登記證等車輛來源證件及貼有Ｋ○○相片偽造
    之「Ｌ○○」身分證交付予Ｋ○○，並在附近守候，由Ｋ○○於同日十二時許，
    進入運豐當鋪，偽稱其為Ｌ○○本件，並出示附表一編號１０所示懸掛偽造車牌之
    自小客車、偽造之行車執照、貨物稅完稅照證、汽車新領車牌登記證等車輛來源
    證件及偽造之Ｌ○○身分證予宇○○以行使，而將該自小客車以四十萬元之價格
    典當，使宇○○陷於錯誤，交付四十萬元予Ｋ○○，Ｋ○○於牙保贓物完成並詐
    得上款，再扣除二萬元佣金後，將餘款交付在附近等候之Ｕ○○，足以生損害於
    戶政機關身分管理、公路監理機關車籍管理、稅務主管稽徵機關課稅管理之正確
    性及Ｌ○○、宇○○二人。
十一、八十九年十一月六日上午某時，Ｕ○○駕駛如附表一編號號所示懸掛偽造車
      牌之自小客車搭載Ｋ○○，至桃園縣平鎮市○○路一四五號Ｄ○○所經營之中
      文當舖附近，Ｕ○○將該自小客車連同附表一編號號所示偽造之行車執照、
      貨物稅完稅照證、汽車新領車牌登記證等車輛來源證件及貼有Ｋ○○相片偽造
      之「Ｅ○○」身分證交付予Ｋ○○，並在附近守候，由Ｋ○○於同日十四時許
      ，進入中文當鋪，偽稱其為Ｅ○○本人，並出示附表一編號十一所示懸掛偽造
      車牌之自小客車、偽造之行車執照、貨物稅完稅照證、汽車新領車牌登記證等
      車輛來源證件及偽造之Ｅ○○身分證予Ｄ○○以行使，而將該自小客車以九十
      五萬元之價格典當，Ｋ○○並冒用Ｅ○○名義簽具本票一紙（發票日八十九年
      十一月六日、到期日八十九年十二月五日、票號ＴＨ0000000號、面額
      九十五萬元），且在本票之新台幣欄蓋用Ｅ○○印文二枚，發票人欄偽蓋指印
      一枚，而完成簽發本票行為後，持以交Ｄ○○而行使該偽造之有價證券，使Ｄ
      ○○陷於錯誤，交付九十五萬元予Ｋ○○，Ｋ○○於牙保贓物完成並詐得上款
      ，再扣除二萬元佣金後，將餘款交付在附近等候之Ｕ○○，足以生損害於戶政
      機關身分管理、公路監理機關車籍管理、稅務主管稽徵機關課稅管理之正確性
      及Ｅ○○、Ｄ○○二人。
十二、九十年一月九日上午某時，Ｕ○○駕駛如附表一編號號所示懸掛偽造車牌之
      自小客車至桃園縣大溪鎮○○路附近某停車場，將該自小客車連同附表一編號
      號所示偽造之行車執照、貨物稅完稅照證、汽車新領車牌登記證等車輛來源
      證件及貼有卯○○相片偽造之「丑○○」身分證交付予卯○○，並在附近守候
      ，由卯○○駕駛至桃園縣大溪鎮○○路○段一六五號宇○○所經營之運豐當鋪
      附近，由卯○○於同日十二時許，進入運豐當鋪，偽稱其為丑○○本人，並出
      示附表一編號所示懸掛偽造車牌之自小客車、偽造之行車執照、貨物稅完稅
      照證、汽車新領車牌登記證等車輛來源證件及偽造之丑○○身分證予宇○○以
      行使，而將該自小客車以四十萬元之價格典當，使宇○○陷於錯誤，交付四十
      萬元予卯○○，足以生損害於戶政機關身分管理、公路監理機關車籍管理、稅
      務主管稽徵機關課稅管理之正確性及丑○○、宇○○二人。
十三、八十九年十一月十日下午某時，Ｔ○○駕駛如附表一編號號所示懸掛偽造車
      牌之自小客車，在台北縣中和市○○路太記麵包店前搭載Ｊ○○，至桃園縣平
      鎮市○○路一四五號Ｄ○○所經營之中文當舖附近，Ｔ○○將該自小客車連同
      附表一編號號所示偽造之行車執照、貨物稅完稅照證、汽車新領車牌登記證
      等車輛來源證件及貼有Ｊ○○相片偽造之「壬○○」身分證交予Ｊ○○，並在
      附近守候，由Ｊ○○於同日下午二時許，進入中文當鋪，偽稱其為壬○○本人
      ，出示附表一編號號所示懸掛偽造車牌之自小客車、偽造行車執照、貨物稅
      完稅照證、汽車新領車牌登記證等車輛來源證件及偽造之壬○○身分證予Ｄ○○以行使，而將該自小客車以一百四十五萬元之價格典當，Ｊ○○並冒用壬○○名義簽具本票一紙（發票日八十九年十一月十日、到期日八十九年十二月九
      日、票號ＴＨ0000000號、面額一百四十五萬元），且在本票之金額欄
      、發票人欄各偽蓋指印一枚，而完成簽發本票行為後，持以交Ｄ○○而行使該
      偽造之有價證券，使Ｄ○○陷於錯誤，交付一百四十五萬元予Ｊ○○，Ｊ○○
      於牙保贓物完成並詐得上開款項，再扣除二萬元佣金後，將餘款交付在附近等
      候之Ｕ○○，而足以生損害於戶政機關身分管理、公路監理機關車籍管理、稅
      務主管稽徵機關課稅管理之正確性及壬○○、Ｄ○○二人。
十四、九十年一月八日上午某時，已成年綽號「仙仔」之不詳姓名男子，駕駛如附表
      一編號號所示自小客車，搭載庚○○，二人於同日中午十二時許到達台中縣
      豐原市○○路一九一號黃助倉所經營之合豐當鋪，該男子將該小客車連同如附
      表一編號號所示偽造之行車執照、貨物稅完稅照證、汽車新領牌照登記書等
      車輛來源證件及貼有庚○○相片偽造之「黃○○」身分證交付予庚○○，並在
      附近等候，由庚○○於同日中午十二時進入合豐當鋪，偽稱其為黃○○本人，
      並出示附表一編號號所示之小客車、偽造之行車執照、貨物稅完稅照證、汽
      車新領牌照登記書等車輛來源證件及偽造之黃○○身分證予黃助倉以行使，而
      將該自小客車以四十萬元之價格典當，庚○○並冒用黃○○名義簽具第○○○
      七七二號當票，偽簽黃○○簽名一枚，而完成偽造該當票行為後，持以交還黃
      助倉而行使該偽造之私文書，使黃助倉陷於錯誤，交付四十萬元予庚○○，庚○○於牙保贓物完成並詐得上開款項後，將所得款項交付在附近等候之已成年
      綽號仙仔之不詳姓名男子，足以生損害於戶政機關身分管理、公路監理機關車
      籍管理、稅務主管稽徵機關課稅管理之正確性及黃○○、黃助倉二人。
十五、九十年一月三日上午某時，已成年綽號「仙仔」之不詳姓名男子，駕駛如附表
      一編號號所示自小客車，搭載庚○○，二人於同日十二時五分到達台中縣沙
      鹿鎮○○路四六八號林大雅所經營之福元當鋪，該男子將自小客車連同如附表
      一編號號所示偽造之行車執照、貨物稅完稅照證、汽車新領牌照登記書等車
      輛來源證件及貼有庚○○相片偽造之「張鳳雪」身分證交付予庚○○，並在附
      近等候，由庚○○進入當鋪，偽稱其為張鳳雪本人，並出示附表一編號號所
      示之小客車、偽造之行車執照、貨物稅完稅照證、汽車新領牌照登記書等車輛
      來源證件及偽造之張雪鳳身分證予林大雅以行使，欲點當該車輛詐取金錢之際
      ，惟因林大雅發現車身引擎號碼與行車執照不符而未能詐財得逞，庚○○並立
      即逃離現場，嗣經員警於九十年一月四日，在台中縣沙鹿鎮○○路四六八號前
      查獲上開贓車。
十六、八十九年十一月四日某時，已成年綽號「仙仔」之不詳姓名男子，駕駛如附表
      一編號號所示懸掛偽造車牌之自小客車至平鎮市附近，將該自小客車連同如
      附表一編號號所示偽造之行車執照、貨物稅完稅照證、汽車新領牌照登記書
      等車輛來源證件及貼有庚○○相片偽造之「曾王錦姬」身分證交付予庚○○，
      並在附近等候，由庚○○至桃園縣平鎮市○○路○段二六八號辛○○所經營之
      信安當鋪，偽稱其為曾王錦姬本人，並出示附表一編號號所示懸掛偽造車牌
      之小客車、偽造之行車執照、貨物稅完稅照證、汽車新領牌照登記書等車輛來
      源證件及偽造之曾王錦姬身分證予辛○○以行使，而將該自小客車以三十五萬
      元之價格典當，庚○○並冒用曾王錦姬名義簽具第0000000號當票，偽
      簽曾王錦姬簽名一枚，而完成偽造該當票行為後，持以交還辛○○而行使該偽
      造之私文書，使辛○○陷於錯誤，交付三十五萬元予庚○○，而足以生損害於
      戶政機關身分管理、公路監理機關車籍管理、稅務主管稽徵機關課稅管理之正
      確性及曾王錦姬、辛○○二人。
十七、九十年一月八日上午七時許，Ｔ○○駕駛如附表一編號號所示自小客車，在
      台北縣土城市○○路與裕民路口搭載庚○○，Ｔ○○將如附表一編號號所示
      偽造之行車執照、貨物稅完稅照證、汽車新領車牌登記證等車輛來源證件及貼
      有庚○○相片偽造之「柯素珠」身分證交付予庚○○，二人一同至台中縣豐原
      火車站，Ｔ○○再將上開車輛交由卯○○駕駛並搭載庚○○，卯○○、庚○○
      二人始一同至台中縣豐原市○○路十二號林奕吾所經營之世昌當鋪，Ｔ○○則
      在附近守候，卯○○、庚○○於同日十一時許，進入世昌當鋪，由庚○○偽稱
      其為柯素珠本人，並出示附表一編號號所示自小客車、偽造之行車執照、貨
      物稅完稅照證、汽車新領車牌登記證等車輛來源證件及偽造之柯素珠身分證予
      林奕吾以行使，而將該自小客車以三十五萬元之價格典當，庚○○並冒用柯素
      珠名義於世昌字第一二○二三七號當票，偽蓋指印一枚，而完成簽發當票行為
      後，持以交林奕吾而行使該偽造之私文書，使林奕吾陷於錯誤，交付三十五萬
      元予庚○○及卯○○，二人於牙保贓物完成並詐得上開款項，由庚○○取得二
      萬元佣金後，將餘款交付在附近等候之Ｔ○○，足以生損害於戶政機關身分管
      理、公路監理機關車籍管理、稅務主管稽徵機關課稅管理之正確性及柯素珠、
      林奕吾二人。
十八、九十年一月十二日上午某時，Ｋ○○駕車搭載Ｍ○○至桃園縣大溪鎮○○路一
      號對面空地，由Ｕ○○將附表一編號號所示懸掛偽造車牌車輛之偽造行車執
照、貨物稅完稅照證、汽車新領牌照登記書等車輛來源證件及貼有Ｍ○○相片
      偽造之「陳雪香」身分證交付予Ｍ○○，並由Ｖ○○駕駛該贓車載同Ｍ○○至
      桃園縣平鎮市○○路○段二六八號辛○○所經營之信安當鋪，Ｖ○○、Ｍ○○
      進入該當鋪，由Ｍ○○偽稱其為陳雪香本人，並出示附表一編號號所示之小
      客車、偽造之行車執照、貨物稅完稅照證、汽車新領牌照登記書等車輛來源證
      件及偽造身分證行使，欲點當該車輛，惟因當鋪僅願以三十萬元收當，經Ｖ○○聯繫Ｕ○○後，Ｕ○○認為價格太低，無法達成合意而詐欺未遂。
附表三：
編號   被害人姓名    住  址                             備註
１、   Ｆ○○        台北縣永和市○○路三十八號         車主
２、   丙○○        台中縣豐原市○○路六四三號         鴻億當鋪
３、   Ｏ○          台北縣三峽鎮○○路五十四號         車主
４、   辰○○        台中縣大里市○○路三一七巷         廣霖當鋪
５、   Ｃ○○        台北縣新店市○○路七十八巷八號     車主
                     三樓
６、   丁○○        台中縣大里市○○路○段三０四號     中聯當鋪
７、   Ｈ○○        台北市大安區○○○路○段一０七巷   車主
                     四之五號
８、   Ｂ○○        台中市○○區○○街六十六號         富貿當鋪
９、   Ｘ○○        台北市○○區○○街二一七之一號     車主
                     號五樓
１０、 玄○○        台中市○區○○○路一段一五六       協信當鋪
                     之十號
１１、 亥○○        台北縣新店市○○路十五號四樓       車主
１２、 甲○○        台中縣霧峰鄉○○村○○○路二十     文成當鋪
                     之一號
１３、 己○○        宜蘭縣南澳鄉○○村○○路二六巷     車主
                     十三號
１４、 宇○○        桃園縣楊梅鎮本里員笨二十一之一號   運豐當鋪
１５、 戊○○        台北縣中和市○○路三八五巷二四弄   車主
                     三號五樓
１６、 Ｄ○○        桃園縣中壢市○○○街一０一號七樓   中文當鋪
１７、 癸○○        台北縣新莊市○○里○○街二十五號   車主
                     三樓
１８、 Ｉ○○        台北縣板橋市○○路○段二四五巷     車主
                     四弄十三之二號
１９、 Ｑ○○        嘉義縣梅山鄉○○路六號             車主
２０、 沉俊廷        台北縣三重市○○路四五巷八號二樓   車主
２１、 子○○        台北市士林區○○○路○段六十六巷   車主
                     二十一號
２２、 Ｒ○○        高雄市苓雅區○○○路一三一號五樓   車主
２３、 酉○○        桃園縣桃園市○○○路○段三十之一   車主
                     號八樓
２４、 申○○        台北市○○區○○街二六五號二樓     車主
２５、 天○          台中縣豐原市○○路二二三巷三號     車主
２６、 寅○○        桃園市○○路一八一巷二十四號五樓   車主
２７、 午○○        台南縣佳里鎮○○路三三之八八號     車主
２８、 黃○○        台北縣新店市○○路一一六巷三號     車主
                     四樓
２９、 Ｇ○○        台中縣豐原市○○路綠山巷一一六號   合豐當鋪
３０、 Ａ○○        台北市北投區○○○路○段二一九巷   車主
                     三弄一七七號二樓
３１、 辛○○        嘉義縣民雄鄉竹仔腳三十七之一號     信安當鋪
附表四：
（一）（臺灣台中地方法院檢察署九十年度偵字第七一八八號併案）
 八十九年十一月二十九日下午一時四十分許，Ｋ○○駕駛懸掛偽造之ＤＬ─７３
    ８０號車牌之自小客車（係余志文使用中，原車牌號碼Ｐ４─８９８０號，於八
    十九年十一月二十四日上午十時許，在台北縣永和市○○路二九五號前遭竊之贓
    車），並取得「馬董」（即共犯Ｔ○○）所交付上開車輛偽造之行車執照、（Ｄ
    Ｌ─７３８０號之）貨物稅完稅照證、汽車新領牌照登記書等車輛來源證件及貼
    有Ｋ○○相片偽造之「Ｓ○○」身分證等資料，至台北縣三芝鄉○○路○段二十
    一號一樓Ｎ○○所經營之玉山當鋪，偽稱其為Ｓ○○本人，並出示上開懸掛偽造
    車牌之小客車、偽造之行車執照、貨物稅完稅照證、汽車新領牌照登記書等車輛
    來源證件及偽造之Ｓ○○身分證予Ｎ○○以行使，而將該自小客車以四十萬元之
    價格典當，使Ｎ○○陷於錯誤，交付四十萬元予Ｋ○○，而足以生損害於戶政機
    關身分管理、公路監理機關車籍管理、稅務主管稽徵機關課稅管理之正確性，及
    Ｓ○○、Ｎ○○二人。
（二）（臺灣桃園地方法院檢察署九十一年度偵字第一四一七二號併案）
１、八十九年十一月十五日下午三時十四分許，未○○與Ｍ○○二人，駕駛Ｕ○○所
    交付之懸掛偽造之Ｖ８─５７６５號之自小客貨車（原車號Ｔ０─１０７７號，
    係潘淑璟所有，於八十九年九月二十九日下午一時許，在台北縣深坑鄉○○路二
    十九號失竊）一輛，及該車（以Ｖ８─５７６５號車牌為之）偽造之行車執照、
    汽車新領牌照登記書等車輛來源證件及貼有Ｍ○○相片偽造之「陳許美珠」身分
    證等資料，至桃園縣中壢市○○路一四０號胡韶勳所經營之瑞昌當鋪，由Ｍ○○
    偽稱其為陳許美珠本人，並出示上開懸掛偽造車牌之自小客貨車、偽造之行車執
    照、汽車新領牌照登記書等車輛來源證件，及偽造之陳許美珠身分證予胡韶勳以
    行使，而將該自小客車以四十五萬元之價格典當，使胡韶勳陷於錯誤，交付四十
    五萬元予Ｍ○○，而足以生損害於戶政機關身分管理、公路監理機關車籍管理、
    稅務主管稽徵機關課稅管理之正確性，及陳許美珠、胡韶勳二人。
２、八十九年十一月二十四日，未○○與巳○○二人，駕駛Ｕ○○所交付之懸掛偽造
    Ｗ４─６７６８之自小客車（原車號Ｖ５─０８１１號，係曾人賢所有，於八十
    九年十一月十九日下午十一時許，在台北市○○路一九九號失竊）一輛，及該車
    偽造之行車執照、汽車新領牌照登記書等車輛來源證件及偽造之「劉文烜」身分
    證等資料，至桃園縣平鎮市○○路一四五號Ｄ○○所經營之中文當鋪，由巳○○
    出示上開懸掛偽造車牌之自小客貨車、偽造之行車執照、汽車新領牌照登記書等
    車輛來源證件，及偽造之劉文烜身分證予Ｄ○○以行使，而將該自小客車以五十
    萬元之價格典當，使Ｄ○○陷於錯誤交付五十萬元，而足以生損害於戶政機關身
    分管理、公路監理機關車籍管理、稅務主管稽徵機關課稅管理之正確性，及劉文
    烜、Ｄ○○二人。
                                                                        Ｒ


司法院資訊處製作；財團法人民間司法改革基金會備份。
